# **HAKAN TEK**

@ hakan.tek@stud.th-owl.de nakanttek in hakanttek

**J** +49 1573 5687740

Universitätsstraße 7, 33615 Bielefeld

Ein Ingenieur, der gerne Algorithmen und Software entwickelt. Entwickelte Projekte mit Teamkollegen in den Bereichen Unternehmensforschung und tiefgehendes Lernen, was zu einem TUBITAK-Preis führte. Ein Gleitschirmpilot, der gerne mit dem Studentenclub fliegt. Ein Lieferando-Biker, der Mountainbiken liebt.



## BERUFSERFAHRUNG

F&E-Ingenieur Betriebsingenieur

Jan - Sept 2020

Apr - Dez 2019

Izmir, Turkey

#### **Akar Textile**

- Entwicklung einer Open-Source-ERP-Software für die Produktionsplanung und -steuerung.
- Formulierte die Standardzeiten in der Schnittabteilung und bestimmte die Leistungen der Bediener.

## Assistenzlehrer (Teilzeit)

Nov 2018 - Feb 2019

#### Wirtschaftsuniversität Izmir

Izmir, Turkey

Schulung für Excel für Schüler und Anfänger. Entwicklung eines Excel-Makros für die Artikelanalyse.

## PRAKTIKA

Projektingenieur

Lernalgorithmen.

Nov 2018 - Apr 2019

Philip Morris International

Izmir. Turkev Im Rahmen des Graduierungsprojekts Entwicklung des Vorhersagemodells für die Anzahl fehlerhafter Produkte unter Verwendung von maschinellen

## Fertigungssysteme Ingenieur

**Aug** – Sept 2018

Izmir. Turkev

Schrieb ein Makro, das die Produktmodelle mit Excel, VBA und Solver optimal den Linien zuordnet.

### Betriebsingenieur

**J**uni - Aug 2018

**Hugo Boss** 

Izmir, Turkey

Ausbildung in Produktionstechnik und persönlichem Wachstum. Ein Makro zur optimalen Maschinenlayoutplanung mit Excel, VBA und Solver geschrieben.

### Produktionskontrolle Ingenieur

**J**ul – Sept 2017

**Delphi Technologies** 

Izmir, Turkey

Hat ein Praktikum im Tugger-System-Projekt gemacht.

# EHRENAMTLICHE TÄTIGKEIT

### **Buddy Student**

iseit Sept 2020

TH-OWL

Lemgo, Deutschland

Unterstützung zwei Incoming-Studenten bei der Anpassung an Deutschland.

### Vorsitzender

iii Okt 2017 - Okt 2018

Luftfahrtclub

▼ Izmir, Türkey

Starten Sie das autonome UAV-Projekt. Gleitschirmtrainings wurden organisiert.

## Spendenaktion

iii Okt 2017 - Okt 2018

UNICEF

Izmir, Türkei

Überzeugte Menschen, sich für UNICEF einzusetzen.

## AUSBILDUNG

M.Sc. in Produktionstechnik und Man. Technische Hochschule Ostwestfalen-Lippe Universität Triest (Double-Degree Abschluss)

**seit WS 2020** 

Lemgo, Deutschland

Pordenone, Italien

B.Sc. in Wirtschaftsingenieurwesen Wirtschaftsuniversität Izmir

## **KOMPETENZ**

Cplex (Fortgeschritten), Excel & VBA (Fortgeschritten), EDS(Intermediär), SAP S/4 HANA (Beginner), Teamcenter (Anfänger)

✓ Java (Fortgeschritten), Python (Intermediär), C# (Intermediär), SQL (Intermediär), HTML & CSS (Anfängerstufe)

A Türkisch (Muttersprache), Englisch (Fortgeschritten), Deutsch (Anfängerstufe)

## **ERFOLGE**

**Förderpreis** 

**Sep 2020** 

Akar Textile F&E-Zentrum

Gewinner **TUBITAK 2242**  **H** Juni 2019

Papierabnahme

**J**uni 2019

**39. YAEM** 

## ZERTIFIKATE

Elginkan Foundation | OOP - C#

Excel & VBA

Kaizen

5S-Prinzipien Benchmarking

6 Sigma

Universität Veranstaltungen

## HOBBYS

Geländeradfahren, Gleitschirmfliegen, Schwimmen, Fluchtspiel, Krimis und Science Fiction.